【裁判字號】    97,易,3252
【裁判日期】    980306
【裁判案由】    傷害
【裁判全文】
臺灣臺北地方法院刑事判決              97年度易字第3252號
公  訴  人  臺灣臺北地方法院檢察署檢察官
被      告  乙○○
            甲○○
上列被告等因傷害案件，經檢察官提起公訴（九十七年度偵字第
一二八六六號），本院判決如下：
    主  文
乙○○、甲○○共同傷害人之身體，甲○○累犯，乙○○、甲○○各處有期徒刑月，如易科罰金，均以新臺幣壹仟元折算壹日
。
    事  實
一、甲○○前於民國九十四年間因詐欺案件，經臺灣士林地方法
    院以九十五年度訴緝字第五八號判處有期徒刑四月確定，復
    以九十六年度聲減字第一四二八號裁定減為有期徒刑二月確
    定，於九十六年十二月十一日執行完畢，猶不知悔改，於九
    十七年五月十四日下午三時二十分許，與其胞兄乙○○在臺
    北市○○區○○街二段六九號三樓三一０室住處就寢時，適
    居住於同號四樓之丁○○在三樓之公共浴室淋浴，乙○○與
    甲○○因認丁○○未閉門淋浴，以致發出聲響干擾彼等之睡
    眠，而心生不滿，旋先後起身前往該公共浴室與丁○○理論
    ，雙方進而發生口角，詎乙○○與甲○○竟共同基於傷害人
    身體之犯意聯絡，先由乙○○持該浴室內之蓮蓬頭毆打丁○○之頭、胸及左上肢等處，繼而由甲○○持該蓮蓬頭朝丁○○之右上肢等部位敲擊，致丁○○受有頭部挫傷（約五乘以
    五平方公分）及血腫（三乘以三平方公分）、胸部挫傷（一
    乘以一平方公分）、左上肢多處挫傷（五乘以一平方公分、
    五乘以一平方公分、二乘以一平方公分、七乘以一平方公分
    、七乘以一平方公分）及右上肢挫傷（二乘以二平方公分）
    等傷害。
二、案經丁○○訴由臺北市政府警察局萬華分局報請臺灣臺北地
    方法院檢察署檢察官偵查起訴。
    理  由
一、訊據被告乙○○及甲○○固皆坦承被告乙○○有與告訴人丁○○發生口角之事實，惟均矢口否認有何傷害犯行，被告乙○○辯稱：伊因告訴人未關門洗澡，聲音太大，而與告訴人
    發生爭吵，並未毆打告訴人，告訴人所受傷害，係告訴人自
    己所造成，且應屬舊傷，告訴人可能係因伊罵告訴人祖宗十
    八代而不高興，心有不甘才提出告訴云云；被告甲○○則辯
    稱：伊當時正在睡覺，聽到被告乙○○與告訴人爭吵聲，伊
    並未起身至浴室查看，直到聽見警員對講機聲，伊正好起身
    上完廁所返回，才遇見警員，警員詢問伊有無報案，伊表示
    沒有，並告知警員前往浴室查看是否在浴室的那人云云。經
    查：
  (一)被告乙○○及甲○○如何於前揭時、地就寢時，因認告訴人
    在公共浴室未閉門淋浴，以致發出聲響干擾彼等之睡眠，而
    心生不滿，先後起身上前與告訴人理論，進而發生口角，繼
    而先後持蓮蓬頭毆擊告訴人等情，業據證人即告訴人於本院
    審理時指證綦詳（見本院卷第五三至五五頁反面），證人即
    案發後據報到場處理之警員丙○○於本院審理時亦證稱：當
    時派出所值班通知伊去處理打架，伊到現場三樓後，沒看到
    人，隨後告訴人就出來向伊表示被打，伊就詢問是誰打的，
    告訴人指稱係某個房間的人，伊就去敲該房間門，被告甲○○出來應門，伊詢問被告甲○○有無打人，被告甲○○表示
    沒打，只承認有爭執而已，並表示因告訴人常在三樓洗澡，
    伊等兄弟二人一人上日班、一人上晚班，告訴人洗澡常吵到
    伊等二人，伊等二人之前曾與告訴人理論，案發當日係被告
    乙○○先過去找告訴人理論，被告甲○○稱被告乙○○沒打
    告訴人，只有爭執、拉扯等語（見本院卷第五六頁），而證
    人丙○○所證：被告甲○○自承渠等兄弟二人有與告訴人發
    生爭執及被告乙○○有拉扯告訴人等情，與告訴人之指述若
    合符節，且被告乙○○及甲○○均自承與告訴人互不相識，
    亦無怨隙（見本院卷第三七頁反面至第三八頁、第三九頁）
    ，衡情告訴人斷無設詞攀誣被告乙○○及甲○○之理，綜上
    足認告訴人之指述，應屬非虛。又告訴人遭被告乙○○及甲○○毆打後，受有頭部挫傷（約五乘以五平方公分）及血腫
    （三乘以三平方公分）、胸部挫傷（一乘以一平方公分）、
    左上肢多處挫傷（五乘以一平方公分、五乘以一平方公分、
    二乘以一平方公分、七乘以一平方公分、七乘以一平方公分
    ）及右上肢挫傷（二乘以二平方公分）等傷害，此亦有臺北
    市立聯合醫院中興院區甲種診斷證明書附卷可稽（見偵查卷
    第八頁）。從而被告乙○○夥同被告甲○○毆打告訴人成傷
    之事實，已堪認定。
  (二)被告乙○○雖辯稱：告訴人所受傷害，係告訴人自己所造成
    ，且應屬舊傷，告訴人可能係因伊罵告訴人祖宗十八代而不
    高興，心有不甘才提出告訴云云。惟查告訴人於案發後旋撥
    打電話報警，並向到場處理之警員丙○○指述遭毆打及其傷
    勢，繼而前往臺北市立聯合醫院中興院區驗傷後，旋趕赴臺
    北市政府警察局萬華分局武昌街派出所提出告訴，此有卷附
    證人丙○○於本院審理時之證述及臺北市立聯合醫院中興院
    區甲種診斷證明書、調查筆錄可憑（見本院卷第五六至五七
    頁、偵查卷第六、八頁），且告訴人所受之「頭部挫傷及血
    腫、胸部挫傷、左上肢多處挫傷及右上肢挫傷」等傷害，除
    與其所指證：「乙○○就拿起掉在地上的蓮蓬頭朝我一陣敲
    打，打到我頭部的兩個地方，也有打到我的左側上肢，也有
    打到我胸部，乙○○打完之後就把蓮蓬頭朝地上丟去，甲○○又把蓮蓬頭撿起來對我一陣亂敲，我記得有敲到我右側上
    肢的關節處」等情並無不合（見本院卷第五三頁）外，並與
    證人丙○○所證：「（問：你到現場後，有無看到丁○○身
    上有何傷？）我記得他有指他的頭、手肘給我看，但我印象
    中傷勢應該不是很嚴重……」等語大致相符（見本院卷第五
    七頁），況告訴人茍確有被告乙○○所辯：遭辱罵祖宗十八
    代，心有不甘憤而提出告訴等情，衡情僅需對被告乙○○及
    甲○○提出公然侮辱之告訴，即足以陷彼等於罪，要無捨此
    不為，反大費周章自殘成傷之必要，而被告乙○○及甲○○
    又始終不能提出告訴人確有「因其他事由而受傷」之相關證
    據供本院調查審酌，故本案已可排除告訴人自製成傷或因其
    他事故受傷之可能，堪認告訴人指述其所受傷害係遭被告乙○○及甲○○毆擊所致，應屬可信。被告乙○○辯稱：告訴
    人所受傷害，係告訴人自己所造成，且應屬舊傷，告訴人可
    能係因伊罵告訴人祖宗十八代而不高興，心有不甘才提出告
    訴云云，顯屬事後卸責及避重就輕之詞，殊難採信。
  (三)至被告甲○○所辯：伊當時正在睡覺，聽到被告乙○○與告
    訴人爭吵聲，但伊並未起身至浴室查看云云，除與被告乙○○於偵查中供稱：被告甲○○聽見伊與告訴人爭吵，就跑來
    浴室看等語不符（見偵查卷第四四頁）外，亦與前述證人丙○○所證：伊到場後，依告訴人所指，敲某房間門，被告甲○○出來應門，伊詢問被告甲○○有無打人，被告甲○○稱
    沒打，只承認有爭執等情迥異（見本院卷第五六頁），顯見
    被告甲○○此部分所辯，亦屬飾卸之詞，不足採信。
  (四)綜上所述，本件事證明確，被告乙○○及甲○○犯行均堪認
    定，應予依法論科。
二、核被告乙○○及甲○○所為，均係犯刑法第二百七十七條第
    一項之普通傷害罪。渠等間就前揭犯行有犯意聯絡及行為分
    擔，皆為共同正犯。又被告甲○○前於九十四年間因詐欺案
    件，經臺灣士林地方法院以九十五年度訴緝字第五八號判處
    有期徒刑四月確定，復以九十六年度聲減字第一四二八號裁
    定減為有期徒刑二月確定，於九十六年十二月十一日執行完
    畢，此有卷附臺灣高等法院被告前案紀錄表可按，其於五年
    以內故意再犯有期徒刑以上之罪，為累犯，依刑法第四十七
    條第一項規定，加重其刑。爰審酌被告乙○○及甲○○僅因
    認告訴人未閉門淋浴，以致發出聲響干擾彼等之睡眠，即對
    告訴人之身體施暴，危害告訴人之人身安全及社會秩序，而
    告訴人所受傷害雖非至鉅，被告乙○○及甲○○之犯罪手段
    亦非極其惡劣，然兼衡被告乙○○及甲○○之前科、素行，
    被告甲○○係累犯，被告乙○○雖非累犯，然身為兄長，竟
    未以身作則，夥同胞弟傷害告訴人，其對告訴人施暴情節又
    較被告甲○○嚴重，二人犯後復否認犯行，飾詞卸責，且於
    本院應訊時態度惡劣，毫無悔意等一切情狀，分別量處如主
    文所示之刑，並均諭知易科罰金之折算標準。未扣案之蓮蓬
    頭一只，雖係被告乙○○及甲○○犯罪所用之物，然既非渠
    等二人所有，自無從宣告沒收，併此敘明。
據上論斷，應依刑事訴訟法第二百八十四條之一、第二百九十九
條第一項前段，刑法第二十八條、第二百七十七條第一項、第四
十七條第一項、第四十一條第一項前段，刑法施行法第一條之一
第一項、第二項前段，判決如主文。
本案經檢察官江貞諭到庭執行職務
中    華    民    國  九十八  年    三    月    六    日
                  刑事第八庭法  官  陳芃宇
以上正本證明與原本無異。
如不服本判決應於收受送達後10日內向本院提出上訴書狀，並應
敘述具體理由；其未敘述上訴理由者，應於上訴期間屆滿後20日
內向本院補提理由書（均須按他造當事人之人數附繕本）「切勿
逕送上級法院」。告訴人或被害人如對於本判決不服者，應具備
理由請求檢察官上訴，其上訴期間之計算係以檢察官收受判決正
本之日期為準。
                            書記官  徐鶯尹
中    華    民    國  九十八  年    三    月   十二   日
附錄本案論罪科刑法條全文：
中華民國刑法第277條
傷害人之身體或健康者，處三年以下有期徒刑、拘役或一千元以
下罰金。
犯前項之罪因而致人於死者，處無期徒刑或七年以上有期徒刑；
致重傷者，處三年以上十年以下有期徒刑。


司法院資訊處製作；財團法人民間司法改革基金會備份。
